---
title: "Tarea-5-r-uchile-Mendez"
output: html_document
---
#Prengunta 2

Cargar las librerias, fechas de corte y las bases con las acciones.


```{r}
library(quantmod)
library(gridExtra)
library(ggplot2)
start <- as.Date("2000-01-01")
end <- as.Date("2018-08-01")

getSymbols("MSFT", src = "yahoo", from = start, to = end, periodicity = "monthly")
getSymbols("AAPL", src = "yahoo", from = start, to = end, periodicity = "monthly") 

```

MODIFICAR EL NOMBRE DE LAS COLUMNAS PARA FACILITAR SU CALCULO

```{r}
colnames(MSFT)[1] <- "Open"
colnames(MSFT)[2] <- "High"
colnames(MSFT)[3] <- "Low"
colnames(MSFT)[4] <- "Close"
colnames(MSFT)[5] <- "Volumen"
colnames(MSFT)[6] <- "Adjusted"

colnames(AAPL)[1] <- "Open"
colnames(AAPL)[2] <- "High"
colnames(AAPL)[3] <- "Low"
colnames(AAPL)[4] <- "Close"
colnames(AAPL)[5] <- "Volumen"
colnames(AAPL)[6] <- "Adjusted"
```



## Función de retorno 

```{r}
retorno <- function(data) {

  Adjusted<- data$Adjusted
  
  n <- length(Adjusted)
  
  log_Adjusted <- diff(log(Adjusted), lag=1)
  
  return(log_Adjusted)
}

retorno(MSFT)
```


Calcular el retorno junto con el calculo de Jarque-Bera


```{r}
Adjusted<- MSFT$Adjusted

n <- length(Adjusted)

log_Adjusted <- diff(log(Adjusted), lag=1)
log_Adjusted <- na.omit(log_Adjusted)

skewness = ((sum(log_Adjusted) - mean(log_Adjusted))^3)/length(log_Adjusted)/
  ((sum((log_Adjusted - mean(log_Adjusted))^2)/length(log_Adjusted)))^(3/2)

skewness

kurtosis = (sum((log_Adjusted - mean(log_Adjusted))^4)/length(log_Adjusted))/
  ((sum((log_Adjusted - mean(log_Adjusted))^2)/length(log_Adjusted)))^2


jb = n*((skewness/6)+((kurtosis-3)^2)/24)

jb
```


###################### FUNCIÓN ###########################

```{r}
retorno <- function(data) {
  #Calculo del retorno sobre uno de los precios
  Adjusted<- data$Adjusted
  
  #Calcular el valor de n
  n <- length(Adjusted)
  #Calcular el retorno
  log_Adjusted <- diff(log(Adjusted), lag=1)
  log_Adjusted <- na.omit(log_Adjusted)
  #Mostrar el retorno
  print(log_Adjusted)
  
  #Grafico de los retornos
  grafico <- plot(log_Adjusted, col = "purple", lwd = 2, ylab = "Return",
       main = "Retornos")
  
  #Grafico de los retornos acumulados
  
  retorno_acumulado <- cumprod(1 + log_Adjusted)
  retorno_acumulado <- na.omit(retorno_acumulado)
  
  grafico2 <- plot(retorno_acumulado, col = "green", lwd = 2, ylab = "Return",
                  main = "Retornos Acumulados") 
  
  g <- list(grafico, grafico2)
  
  #Prueba JB
  
  log_Adjusted <- diff(log(Adjusted), lag=1)
  log_Adjusted <- na.omit(log_Adjusted)
  
  #Skewness
  skewness = ((sum(log_Adjusted) - mean(log_Adjusted))^3)/length(log_Adjusted)/
    ((sum((log_Adjusted - mean(log_Adjusted))^2)/length(log_Adjusted)))^(3/2)
  
  skewness
  
  #Kurtosis
  kurtosis = (sum((log_Adjusted - mean(log_Adjusted))^4)/length(log_Adjusted))/
    ((sum((log_Adjusted - mean(log_Adjusted))^2)/length(log_Adjusted)))^2
  
  #Jarque Bera
  jb = n*((skewness/6)+((kurtosis-3)^2)/24)
  
  print(jb)
  
  return(g)

}

retorno(AAPL)

```

#PREGUNTA 3

```{r}
library(ggplot2)
library(dplyr)
library(gridExtra)
```


```{r}
repeticiones = 10000
betas = matrix(NA, nrow = repeticiones, ncol = 4)

beta0 = 2
beta1 = 2.5
beta2=1

n = c(50,100,500,1000) 
```



##########################Parte a ###############################

Generar un loop con el cual se recorre la lista con los tamaños de la muestra, para posteriormente calcular los valores dependiendo de los betas para el total de repeticiones.

```{r}
for (j in 1:length(n)) {
  
  X = rnorm(n[j], 1, 20)
  
  for (i in 1:repeticiones) {
    v = rnorm(n[j], 0, 1) + beta2*X
    Y = beta0 + beta1*X + v 
    model = lm(Y~X)  
    betas[i,j] = model$coef[2]
  }
}

```



***Media de los betas***

```{r}
mean(betas[,1])
mean(betas[,2])
mean(betas[,3])
mean(betas[,4])
```

***varianza de los betas***

```{r}
var(betas[,1])
var(betas[,2])
var(betas[,3])
var(betas[,4])
```


############################# Parte b ##############################

```{r}
muestra_50 <- seq(min(betas[,1]), max(betas[,1]), length = repeticiones) 
d1 <- data.frame(muestra_50=muestra_50, f1=dnorm(muestra_50, mean(betas[,1]), sd(betas[,1])))

muestra_100 <- seq(min(betas[,2]), max(betas[,2]), length = repeticiones) 
d2 <- data.frame(muestra_100=muestra_100, f2=dnorm(muestra_100, mean(betas[,2]), sd(betas[,2])))

muestra_500 <- seq(min(betas[,3]), max(betas[,3]), length = repeticiones) 
d3 <- data.frame(muestra_500=muestra_500, f3=dnorm(muestra_500, mean(betas[,3]), sd(betas[,3])))

muestra_1000 <- seq(min(betas[,4]), max(betas[,4]), length = repeticiones) 
d4 <- data.frame(muestra_1000=muestra_1000, f4=dnorm(muestra_1000, mean(betas[,4]), sd(betas[,4])))
```


***Graficos***

```{r}
g1 <- data.frame(B1=betas[,1]) %>% ggplot(aes(betas[,1], ..density..)) + 
  geom_line(data = d1, mapping = aes(muestra_50,f1), color = "red") +
  geom_histogram(color ="green", bins = 30) +
  ggtitle("n=50") + xlab("Beta 1") +
  theme_bw()

g1

g2 <- data.frame(B2=betas[,2]) %>% ggplot(aes(betas[,2], ..density..)) + 
  geom_line(data = d2, mapping = aes(muestra_100,f2), color = "red") +
  geom_histogram(color ="red", bins =30) + 
  ggtitle("n=100") + xlab("Beta 1") +  
  theme_bw()
g2

g3 <- data.frame(B3=betas[,3]) %>% ggplot(aes(betas[,3], ..density..)) + 
  geom_line(data = d3, mapping = aes(muestra_500,f3), color = "red") +
  geom_histogram(color ="blue", bins = 30) + 
  ggtitle("n=500") + xlab("Beta 1") +  
  theme_bw()

g3

g4 <- data.frame(B4=betas[,4]) %>% ggplot(aes(betas[,4], ..density..)) + 
  geom_line(data = d4, mapping = aes(muestra_1000 ,f4), color = "red") +
  geom_histogram(color ="yellow", bins = 30) + 
  ggtitle("n=1000") + xlab("Beta 1") + 
  theme_bw()

g4

grid.arrange(g1, g2, g3, g4, nrow=2, ncol=2)
```


########################Parte c #######################################

```{r}
repeticiones = 10000
betas = matrix(NA, nrow = repeticiones, ncol = 4)

beta0 = 2
beta1 = 2.5
beta2=1

n = c(50,100,500,1000) 
```

 
 
```{r}
for (j in 1:length(n)) {
  
  X = rnorm(n[j], 1, 20)
  
  for (i in 1:repeticiones) {
    x2 = runif(n[j], 0, 1)*beta2 
    Y = beta0 + beta1*X + x2 +rnorm(n[j], 0,1)
    model = lm(Y~X)  
    betas[i,j] = model$coef[2]
  }
}
```



***Media de los beta***

```{r}
mean(betas[,1])
mean(betas[,2])
mean(betas[,3])
mean(betas[,4])
```

***Varianza de los betas***

```{r}
var(betas[,1])
var(betas[,2])
var(betas[,3])
var(betas[,4])
```


############################# Parte b ##############################


```{r}
muestra_50 <- seq(min(betas[,1]), max(betas[,1]), length = repeticiones) 
d1 <- data.frame(muestra_50=muestra_50, f1=dnorm(muestra_50, mean(betas[,1]), sd(betas[,1])))

muestra_100 <- seq(min(betas[,2]), max(betas[,2]), length = repeticiones) 
d2 <- data.frame(muestra_100=muestra_100, f2=dnorm(muestra_100, mean(betas[,2]), sd(betas[,2])))

muestra_500 <- seq(min(betas[,3]), max(betas[,3]), length = repeticiones) 
d3 <- data.frame(muestra_500=muestra_500, f3=dnorm(muestra_500, mean(betas[,3]), sd(betas[,3])))

muestra_1000 <- seq(min(betas[,4]), max(betas[,4]), length = repeticiones) 
d4 <- data.frame(muestra_1000=muestra_1000, f4=dnorm(muestra_1000, mean(betas[,4]), sd(betas[,4])))

g1 <- data.frame(B1=betas[,1]) %>% ggplot(aes(betas[,1], ..density..)) + 
  geom_line(data = d1, mapping = aes(muestra_50,f1), color = "red") +
  geom_histogram(color ="green", bins = 30) + 
  ggtitle("n=50") + xlab("Beta 1") +
  theme_bw()

g1

g2 <- data.frame(B2=betas[,2]) %>% ggplot(aes(betas[,2], ..density..)) + 
  geom_line(data = d2, mapping = aes(muestra_100,f2), color = "red") +
  geom_histogram(color ="red", bins =30) + 
  ggtitle("n=100") + xlab("Beta 1") +  
  theme_bw()
g2

g3 <- data.frame(B3=betas[,3]) %>% ggplot(aes(betas[,3], ..density..)) + 
  geom_line(data = d3, mapping = aes(muestra_500,f3), color = "red") +
  geom_histogram(color ="blue", bins = 30) + 
  ggtitle("n=500") + xlab("Beta 1") +  
  theme_bw()

g3

g4 <- data.frame(B4=betas[,4]) %>% ggplot(aes(betas[,4], ..density..)) + 
  geom_line(data = d4, mapping = aes(muestra_1000,f4), color = "red") +
  geom_histogram(color ="yellow", bins = 30) + 
  ggtitle("n=1000") + xlab("Beta 1") + 
  theme_bw()

g4

grid.arrange(g1, g2, g3, g4, nrow=2, ncol=2)
```


